Minutes et répertoires du notaire Joseph JOUSSELIN, 16 juin 1882 - 12 août 1903 (étude XI)
Archives nationales
Minutes et répertoires du notaire Joseph JOUSSELIN (étude XI)
16 juin 1882 - 12 août 1903
MC/ET/XI/1371 - MC/ET/XI/1584, MC/RE/XI/29 - MC/RE/XI/32
Etude XI; Jousselin, Joseph
Archives nationales de France
Minutes et répertoires: la loi 2008-696 du 15 juillet 2008 relative aux archives a fixé à 75 ans à compter de la date de l'acte, ou à 25 ans à compter de la date du décès de l'intéressé si ce délai est plus bref, le délai de communication des minutes et répertoires des notaires; ce délai est porté à 100 ans à compter de la date de l'acte si le document se rapporte à un mineur (code du Patrimoine, articles L213-2, 4e d et 5e).
Autres documents de l'étude (dossiers de clients, comptabilité...): s'agissant d'archives privées, ces documents sont communicables selon les modalités fixées par le déposant ou le donateur.
Certains documents ne sont pas accessibles en raison de leur mauvais état de conservation.
Versement
Accès aux instruments de recherche de tous les notaires de l’étude XI
Archives de l'étude XI
- Minutes de Joseph JOUSSELIN, juin 1882 - 12 août 1903; MC/ET/XI/1371 - MC/ET/XI/1584
  - Minutes. 1882, juin, juin 1882; MC/ET/XI/1371
    Informations complémentaires:
    1882, 1er au 16 juin: actes passés par-devant Charles Antoine Paul Elie Bournet de Verron, avec Maurice Edmond Masson comme notaire substituant.
    1882, 16 au 30 juin: actes passés par-devant Joseph Jousselin.
    Informations concernant le classement:
    Le niveau inférieur de description, quand il existe, correspond aux minutes d'actes. Toutes les minutes ne sont pas forcément décrites une à une. Les descriptions de ces minutes sont plus ou moins détaillées.
  - Minutes. 1882, juillet, juillet 1882; MC/ET/XI/1372
  - Minutes. 1882, août, août 1882; MC/ET/XI/1373
  - Minutes. 1882, septembre - octobre, septembre - octobre 1882; MC/ET/XI/1374
  - Minutes. 1882, novembre, novembre 1882; MC/ET/XI/1375
  - Minutes. 1882, décembre, décembre 1882; MC/ET/XI/1376
  - Minutes. 1883, janvier, janvier 1883; MC/ET/XI/1377
  - Minutes. 1883, février, février 1883; MC/ET/XI/1378
  - Minutes. 1883, mars - avril, mars - avril 1883; MC/ET/XI/1379
  - Minutes. 1883, mai, mai 1883; MC/ET/XI/1380
  - Minutes. 1883, juin, juin 1883; MC/ET/XI/1381
  - Minutes. 1883, juillet, juillet 1883; MC/ET/XI/1382
  - Minutes. 1883, août - septembre, août - septembre 1883; MC/ET/XI/1383
  - Minutes. 1883, octobre, octobre 1883; MC/ET/XI/1384
  - Minutes. 1883, novembre, novembre 1883; MC/ET/XI/1385
  - Minutes. 1883, décembre, décembre 1883; MC/ET/XI/1386
  - Minutes. 1884, janvier, janvier 1884; MC/ET/XI/1387
    - Inventaire après décès d'Adolphe Marie Alexandre Menut dit Alophe, dressé dans sa maison située 11, rue Le Châtellier, lui-même décédé le 4 août 1883 à Mehun-sur-Yèvre (Cher), à la requête de sa veuve, Lucile Ducellier, sans profession, demeurant même adresse, et de leurs trois fils, Philibert James Menut dit Alophe, employé au ministère de la Guerre, demeurant 159, rue de Vaugirard, Marie Édouard Wilhelm Menut dit Alophe, employé, demeurant 7, rue de Valois, et Eugène Ernest Max Menut dit Alophe, employé au ministère de la Guerre (actuellement soldat), demeurant 83, rue Hauteville. (6 f.)., 17 janvier 1884; MC/ET/XI/1387
      Un lot de clichés, environ 6 000, prisé ensemble 20 francs......................20 frs.
      Origine de l'information:
      De l'image fixe à l'image animée (1820-1910), documents du Minutier central des notaires de Paris relatifs à l'histoire des photographes et de la photographie, par Marc Durand, Paris, Archives nationales, 2015, notice n° 3507 (version dématérialisée de l'instrument de recherche, les notices biographiques et compléments de descriptions d'actes ne se trouvent que sur la version papier de l'ouvrage, voir contexte dans le Plan d’orientation général - Notaires de Paris, guides thématiques du Minutier).
      Date de création de la notice: 2010
      Hauteville (rue d'); Le-Chatelier (rue); Vaugirard (rue de); Valois (rue de); Mehun-sur-Yèvre (Cher); Menut, Adolphe Marie Alexandre; Ducellier, Lucile; Menut, Philibert James; Menut, Marie Édouard Wilhelm; Menut, Eugène Ernest Max
    - Cession de droits successifs par Philibert James Menut dit Alophe, employé au ministère de la Guerre, demeurant 159, rue de Vaugirard, Marie Édouard Wilhelm Menut dit Alophe, employé, demeurant 7, rue de Valois, et Eugène Ernest Max Menut dit Alophe, employé au ministère de la Guerre (actuellement soldat), demeurant 83, rue Hauteville, à leur mère, Lucile Ducellier, sans profession, demeurant 11, rue Le Chatelier veuve d'Adolphe Marie Alexandre Menut dit Alophe., 21 janvier 1884; MC/ET/XI/1387
      De l'image fixe à l'image animée (1820-1910), documents du Minutier central des notaires de Paris relatifs à l'histoire des photographes et de la photographie, par Marc Durand, Paris, Archives nationales, 2015, notice n° 3508 (version dématérialisée de l'instrument de recherche, les notices biographiques et compléments de descriptions d'actes ne se trouvent que sur la version papier de l'ouvrage, voir contexte dans le Plan d’orientation général - Notaires de Paris, guides thématiques du Minutier).
      Hauteville (rue d'); Le-Chatelier (rue); Vaugirard (rue de); Valois (rue de); Menut, Adolphe Marie Alexandre; Ducellier, Lucile; Menut, Philibert James; Menut, Marie Édouard Wilhelm; Menut, Eugène Ernest Max
  - Minutes. 1884, février, février 1884; MC/ET/XI/1388
  - Minutes. 1884, mars, mars 1884; MC/ET/XI/1389
    - Société entre Pierre Alphonse Maurel, rue de Rivoli, n° 140, et autres, pour l'exploitation de commerce et de fabricant d'objets en caoutchouc à Paris et Lyon (capital 500 000 francs). À la suite, du 23 septembre 1890, modification de ladite société entre ledit Maurel, rue de la Mairie, n° 59, à Boulogne-sur-Seine, et Alexandre Laurent Fernand Maurel, rue du Pont Neuf, n° 8, sous la raison A. Maurel et fils, avec siège social sudite rue de Rivoli., 1er mars 1884 - 7 janvier 1899; MC/ET/XI/1389; 200 pages environ.
      Mention dans le répertoire du notaire coté:
      MC/RE/XI/30
      Actes signalés par Thierry Boudignon, 2003-2012 (base de données migrée: voir contexte dans le Plan d’orientation général - Notaires de Paris, guides thématiques du Minutier).
      Date de révision: 2010
      Date de création de la notice: 2006
      acte de société; Boulogne-Billancourt (Hauts-de-Seine); Lyon (Rhône); Pont-Neuf (rue du); Rivoli (rue de); Maurel, Alexandre Laurent Fernand; Maurel, Pierre Alphonse
  - Minutes. 1884, avril, avril 1884; MC/ET/XI/1390
  - Minutes. 1884, mai, mai 1884; MC/ET/XI/1391
  - Minutes. 1884, juin, juin 1884; MC/ET/XI/1392
  - Minutes. 1884, juillet, juillet 1884; MC/ET/XI/1393
  - Minutes. 1884, août - septembre, août - septembre 1884; MC/ET/XI/1394
  - Minutes. 1884, octobre, octobre 1884; MC/ET/XI/1395
  - Minutes. 1884, novembre, novembre 1884; MC/ET/XI/1396
  - Minutes. 1884, décembre, décembre 1884; MC/ET/XI/1397
  - Minutes. 1885, janvier - février, janvier - février 1885; MC/ET/XI/1398
  - Minutes. 1885, mars, mars 1885; MC/ET/XI/1399
    - Dépôt, par François Dominique Barbier, propriétaire, demeurant 39, rue de l'Annonciation, régisseur de la Société des propriétaires du théâtre du Gymnase dramatique, dont le siège est 5, rue Bergère, de quatre plans du théâtre du Gymnase dramatique, sis 38 boulevard Bonne-Nouvelle (coupe longitudinale, caves, rez-de-chaussée, quatrième étage, certifiés par Paul Sédille, achitecte à Paris)., 27 mars 1885; MC/ET/XI/1399
      Actes signalés par le personnel du Minutier central des notaires de Paris
      Date de révision: 2017 (Marie-Françoise Limon-Bonnet)
  - Minutes. 1885, avril, avril 1885; MC/ET/XI/1400
  - Minutes. 1885, mai, mai 1885; MC/ET/XI/1401
    - Inventaire après décès de Pauline Henriette Marie Bournet de Verron, dressé entre le 30 mai 1885 et le 11 mai 1886, dans sa maison située 69, boulevard d'Antin, au château de la Ronce à Ville-d'Avray (Hauts-de-Seine), et au domaine de la Juicière à Bullou (Eure-et-Loir), à la requête de son mari, Paul Jean Joseph Bucquet, inspecteur général honoraire des établissements de bienfaisance, et de leur fils, Jean Paul Maurice Bucquet, clerc de notaire, demeurant même adresse. (125 f.)., MC/ET/XI/1401
      De l'image fixe à l'image animée (1820-1910), documents du Minutier central des notaires de Paris relatifs à l'histoire des photographes et de la photographie, par Marc Durand, Paris, Archives nationales, 2015, notice n° 739 (version dématérialisée de l'instrument de recherche, les notices biographiques et compléments de descriptions d'actes ne se trouvent que sur la version papier de l'ouvrage, voir contexte dans le Plan d’orientation général - Notaires de Paris, guides thématiques du Minutier).
      Ville-d'Avray (Hauts-de-Seine); Bullou (Eure-et-Loir); Bournet de Verron, Pauline Henriette Marie; Bucquet, Paul Jean Joseph; Bucquet, Jean Paul Maurice
  - Minutes. 1885, juin, juin 1885; MC/ET/XI/1402
  - Minutes. 1885, juillet, juillet 1885; MC/ET/XI/1403
  - Minutes. 1885, août - septembre, août - septembre 1885; MC/ET/XI/1404
    - Vente par Clément François Jou, coiffeur, et Augusta Pearson, son épouse, demeurant 14, rue Royale, à Louis Émile Durandelle, photographe, demeurant 4, rue du Faubourg-Montmartre, d'un terrain d'une contenance de 416 m², situé avenue Calmel et chemin d'Asnières à Bois-Colombes (Hauts-de-Seine), pour la somme principale de 7 800 francs., 17 septembre 1885; MC/ET/XI/1404
      De l'image fixe à l'image animée (1820-1910), documents du Minutier central des notaires de Paris relatifs à l'histoire des photographes et de la photographie, par Marc Durand, Paris, Archives nationales, 2015, notice n° 1759 (version dématérialisée de l'instrument de recherche, les notices biographiques et compléments de descriptions d'actes ne se trouvent que sur la version papier de l'ouvrage, voir contexte dans le Plan d’orientation général - Notaires de Paris, guides thématiques du Minutier).
      Faubourg-Montmartre (rue du); Royale (rue); Bois-Colombes (Hauts-de-Seine); Asnières-sur-Seine (Hauts-de-Seine); Durandelle, Louis Émile; Jou, Clément François; Pearson, Augusta
    - Procès-verbal d'ouverture des opérations de liquidation des reprises de Théodore Félicie Fritot contre son mari, Théophile Joseph Geymet, fabricant de produits chimiques, demeurant 40, rue du Bac, dont elle est séparée de biens par jugement du tribunal de première instance de la Seine en date du 10 septembre 1885. Extrait: Cession, une presse Poirier 220 frs, une presse Albion 225 frs, deux fours pour émail, 100 frs, deux cents plaques émail 100 frs, deux balances 25 frs, cent flacons de différentes grandeurs 50 frs, cinquante clichés pour émail 25 francs, quarante échantillons émail 20 francs, un objectif 50 frs, cinquante vases, pots et ustensiles pour émailler 30 francs, cent livres de chimie industrielles de différents auteurs 50 frs., 24 septembre 1885; MC/ET/XI/1404
      De l'image fixe à l'image animée (1820-1910), documents du Minutier central des notaires de Paris relatifs à l'histoire des photographes et de la photographie, par Marc Durand, Paris, Archives nationales, 2015, notice n° 2119 (version dématérialisée de l'instrument de recherche, les notices biographiques et compléments de descriptions d'actes ne se trouvent que sur la version papier de l'ouvrage, voir contexte dans le Plan d’orientation général - Notaires de Paris, guides thématiques du Minutier).
      Bac (rue du); Geymet, Théophile Joseph; Fritot, Théodore Félicie
  - Minutes. 1885, octobre, octobre 1885; MC/ET/XI/1405
  - Minutes. 1885, novembre, novembre 1885; MC/ET/XI/1406
  - Minutes. 1885, décembre, décembre 1885; MC/ET/XI/1407
  - Minutes. 1886, janvier, janvier 1886; MC/ET/XI/1408
  - Minutes. 1886, février, février 1886; MC/ET/XI/1409
  - Minutes. 1886, mars, mars 1886; MC/ET/XI/1410
  - Minutes. 1886, avril, avril 1886; MC/ET/XI/1411
  - Minutes. 1886, mai, mai 1886; MC/ET/XI/1412
  - Minutes. 1886, juin, juin 1886; MC/ET/XI/1413
  - Minutes. 1886, juillet, juillet 1886; MC/ET/XI/1414
  - Minutes. 1886, août - septembre, août - septembre 1886; MC/ET/XI/1415
  - Minutes. 1886, octobre - novembre, octobre - novembre 1886; MC/ET/XI/1416
  - Minutes. 1886, décembre, décembre 1886; MC/ET/XI/1417
  - Minutes. 1887, janvier, janvier 1887; MC/ET/XI/1418
  - Minutes. 1887, février, février 1887; MC/ET/XI/1419
  - Minutes. 1887, mars - avril, mars - avril 1887; MC/ET/XI/1420
  - Minutes. 1887, mai, mai 1887; MC/ET/XI/1421
    - Obligation par Pierre Louis Travers, propriétaire, demeurant 74, boulevard Malesherbes, au profit du mineur Paul Auguste Walwein-Taylor, pour prêt d'une somme principale de 25 000 francs, remboursable le 20 avril 1892, accompagné d'un taux de 5 % l'an, payable par mensualité. Le contractant hypothèque, pour sûreté de garantie, une maison située, 74, boulevard Malesherbes., 9 mai 1887; MC/ET/XI/1421
      De l'image fixe à l'image animée (1820-1910), documents du Minutier central des notaires de Paris relatifs à l'histoire des photographes et de la photographie, par Marc Durand, Paris, Archives nationales, 2015, notice n° 4779 (version dématérialisée de l'instrument de recherche, les notices biographiques et compléments de descriptions d'actes ne se trouvent que sur la version papier de l'ouvrage, voir contexte dans le Plan d’orientation général - Notaires de Paris, guides thématiques du Minutier).
      Malesherbes (boulevard); Travers, Jacques Louis François; Walwein-Taylor, Paul Auguste
  - Minutes. 1887, juin - juillet, juin - juillet 1887; MC/ET/XI/1422
  - Minutes. 1887, août - septembre, août - septembre 1887; MC/ET/XI/1423
    - Contrat de mariage sous le régime de la communauté de biens avec donation au dernier vivant entre Eugène Ernest Max Menut dit Alophe, représentant de commerce, demeurant 8, avenue du Maine, et Marie Marguerite Eugénie Vallette, demeurant sans profession, demeurant 49, rue de Bellechasse. Le futur apporte en dot 65 000 francs et la future 340 000 francs. Mariage à la mairie du 7e arrondissement de Paris. À signaler: en annexe, une lettre de la belle-sœur d'Eugène Ernest Max Menut, épouse de Marie édouard Wilhem Menut-Alophe dit Appay, datée du 26 novembre 1920., 27 septembre 1887; MC/ET/XI/1423
      De l'image fixe à l'image animée (1820-1910), documents du Minutier central des notaires de Paris relatifs à l'histoire des photographes et de la photographie, par Marc Durand, Paris, Archives nationales, 2015, notice n° 3509 (version dématérialisée de l'instrument de recherche, les notices biographiques et compléments de descriptions d'actes ne se trouvent que sur la version papier de l'ouvrage, voir contexte dans le Plan d’orientation général - Notaires de Paris, guides thématiques du Minutier).
      Maine (avenue du); Bellechasse (rue de); Menut, Eugène Ernest Max; Vallette, Marie Marguerite Eugénie
  - Minutes. 1887, octobre - novembre, octobre - novembre 1887; MC/ET/XI/1424
    - Obligation par Pierre Louis Travers, propriétaire, demeurant 74, boulevard Malesherbes, au profit d'Henri Letourneur, rentier, demeurant 65, rue Claude-Bernard, pour prêt d'une somme principale de 5 000 francs, remboursable le 20 janvier 1888, accompagné d'un taux de 5 % l'an, payable même date. Le contractant hypothèque, pour sûreté de garantie, une maison située, 74, boulevard Malesherbes., 29 octobre 1887; MC/ET/XI/1424
      À la suite:
      1888, 12 janvier Désistement par d'Henri Letourneur, au profit de Pierre Louis Travers.
      De l'image fixe à l'image animée (1820-1910), documents du Minutier central des notaires de Paris relatifs à l'histoire des photographes et de la photographie, par Marc Durand, Paris, Archives nationales, 2015, notice n° 4780 (version dématérialisée de l'instrument de recherche, les notices biographiques et compléments de descriptions d'actes ne se trouvent que sur la version papier de l'ouvrage, voir contexte dans le Plan d’orientation général - Notaires de Paris, guides thématiques du Minutier).
      Malesherbes (boulevard); Claude-Bernard (rue); Travers, Jacques Louis François; Letourneur, Henri
  - Minutes. 1887, décembre, décembre 1887; MC/ET/XI/1425
  - Minutes. 1888, janvier - février, janvier - février 1888; MC/ET/XI/1426
  - Minutes. 1888, mars, mars 1888; MC/ET/XI/1427
  - Minutes. 1888, avril - mai, avril - mai 1888; MC/ET/XI/1428
  - Minutes. 1888, juin - juillet, juin - juillet 1888; MC/ET/XI/1429
    Attention: certains actes ont été constatés manquants
    - Dépôt de délibération de l'assemblée générale de la Société des Grands Magasins du Louvre, 16 juillet 1888; MC/ET/XI/1429
      Attention: l'original de l'acte est manquant.
      Actes signalés par les lecteurs et correspondants du Minutier central des notaires de Paris, 2000-2011 (base de données migrée: voir contexte dans le Plan d’orientation général - Notaires de Paris, guides thématiques du Minutier).
      Date de création de la notice: 2005
      dépôt de pièces
  - Minutes. 1888, août - septembre, août - septembre 1888; MC/ET/XI/1430
    - Dépôt de pièces concernant la modification des statuts de la Société des Grands Magasins du Louvre, 11 septembre 1888; MC/ET/XI/1430
  - Minutes. 1888, octobre - novembre, octobre - novembre 1888; MC/ET/XI/1431
  - Minutes. 1888, décembre, décembre 1888; MC/ET/XI/1432
  - Minutes. 1889, janvier - février, janvier - février 1889; MC/ET/XI/1433
  - Minutes. 1889, mars - avril, mars - avril 1889; MC/ET/XI/1434
  - Minutes. 1889, mai - juin, mai - juin 1889; MC/ET/XI/1435
  - Minutes. 1889, juillet - août, juillet - août 1889; MC/ET/XI/1436
  - Minutes. 1889, septembre - octobre, septembre - octobre 1889; MC/ET/XI/1437
  - Minutes. 1889, novembre, novembre 1889; MC/ET/XI/1438
  - Minutes. 1889, décembre, décembre 1889; MC/ET/XI/1439
    - Compte complémentaire de la liquidation des communauté et succession du baron Isidore Justin Séverin Taylor., 11 décembre 1889; MC/ET/XI/1439
      De l'image fixe à l'image animée (1820-1910), documents du Minutier central des notaires de Paris relatifs à l'histoire des photographes et de la photographie, par Marc Durand, Paris, Archives nationales, 2015, notice n° 4625 (version dématérialisée de l'instrument de recherche, les notices biographiques et compléments de descriptions d'actes ne se trouvent que sur la version papier de l'ouvrage, voir contexte dans le Plan d’orientation général - Notaires de Paris, guides thématiques du Minutier).
      Taylor, Isidore Justin Séverin
    - Inventaire après décès de Paul Jean Joseph Bucquet, dressé entre le 17 décembre 1889 et le 24 mars 1890, dans sa maison située 136, rue de Rivoli, à la requête de son fils, Jean Paul Maurice Bucquet, avocat, demeurant 34, rue de Chaillot, et comme tuteur de sa sœur, Antoinette Gabrielle Suzanne Bucquet, en présence d'Henri Falcon, subrogé tuteur, ingénieur des arts et manufactures, demeurant 27, boulevard Raspail. (43 f.)., MC/ET/XI/1439
      De l'image fixe à l'image animée (1820-1910), documents du Minutier central des notaires de Paris relatifs à l'histoire des photographes et de la photographie, par Marc Durand, Paris, Archives nationales, 2015, notice n° 740 (version dématérialisée de l'instrument de recherche, les notices biographiques et compléments de descriptions d'actes ne se trouvent que sur la version papier de l'ouvrage, voir contexte dans le Plan d’orientation général - Notaires de Paris, guides thématiques du Minutier).
      Rivoli (rue de); Chaillot (rue de); Raspail (boulevard); Bucquet, Paul Jean Joseph; Bucquet, Jean Paul Maurice; Bucquet, Antoinette Gabrielle Suzanne; Falcon, Henri
    - Contrat de mariage entre Frédéric Pochonet dit Achard et Christine Becker, 30 décembre 1889; MC/ET/XI/1439
      Date de création de la notice: 2009
      contrat de mariage; Becker, Christine (18..-....); Pochonet dit Achard, Frédéric
  - Minutes. 1890, janvier - février, janvier - février 1890; MC/ET/XI/1440
  - Minutes. 1890, mars - avril, mars - avril 1890; MC/ET/XI/1441
  - Minutes. 1890, mai, mai 1890; MC/ET/XI/1442
  - Minutes. 1890, juin, juin 1890; MC/ET/XI/1443
    Le niveau inférieur de description, quand il existe, correspond aux minutes d'actes.
  - Minutes. 1890, juillet, juillet 1890; MC/ET/XI/1444
  - Minutes. 1890, août - septembre, août - septembre 1890; MC/ET/XI/1445
  - Minutes. 1890, octobre, octobre 1890; MC/ET/XI/1446
  - Minutes. 1890, novembre - décembre, novembre - décembre 1890; MC/ET/XI/1447
    - Renonciation à donation par Marie Eugénie Noyer, propriétaire, veuve de Jean Louis Rigault, demeurant 42, boulevard du Temple., 30 novembre 1890; MC/ET/XI/1447
      Actes signalés par le personnel du Minutier central des notaires de Paris.
      Date de création de la notice: 2019 (Anne Brunet, stagiaire).
    - Mainlevée d'inscription par Paul Jean Louis Rigault, notaire, demeurant 31, boulevard Sébastopol, Marie Eugénie Noyer, propriétaire, veuve de Jean Louis Rigault, demeurant 42, boulevard du Temple, et Marie Eugénie Adolphine Maria Bonard, sans profession, veuve de Paul Joseph Rivière, demeurant à Fouras (Charente-Maritime), à Nicolas Félix Versigny, et Louise Jeanne Fayable, veuve de Claude Albert Versigny., 30 novembre 1890; MC/ET/XI/1447
    - Vente à titre de licitation par Lucile Gabrielle Delauney-Lemière, baronne La Caze, propriétaire, veuve de Pierre La Caze, demeurant 23, rue de l'Université, à Louis Jacques La Caze, sénateur, demeurant 107, rue de Grenelle, de terrains sis quais de Jemmapes et Valmy., 5 décembre 1890; MC/ET/XI/1447
    - Bail par Paul Jean Louis Rigault, notaire, demeurant 31, boulevard Sébastopol, à Valentine Dufour, employée de commerce demeurant 38, rue de l'Université., 11 décembre 1890; MC/ET/XI/1447
    - Procuration par Marie Eugénie Noyer, propriétaire, veuve de Jean Louis Rigault, demeurant 42, boulevard du Temple, à Paul Jean Louis Rigault, notaire, demeurant 31, boulevard Sébastopol., 16 décembre 1890; MC/ET/XI/1447
    - Bail par Paul Jean Louis Rigault, notaire, demeurant 31, boulevard Sébastopol, à Joseph Dedoncker, blanchisseur, et Hulma Martin, son épouse, demeurant 6, rue Aumaire., 31 décembre 1890; MC/ET/XI/1447
  - Minutes. 1891, janvier, janvier 1891; MC/ET/XI/1448
  - Minutes. 1891, février, février 1891; MC/ET/XI/1449
    - Quittance par la ville de Paris à Paul Jean Louis Rigault, notaire, demeurant 31, boulevard Sébastopol., 11 février 1891; MC/ET/XI/1449
    - Cession de bail par Aimé Baret, sans profession, et Françoise Diane Oke-Edye, sa femme, demeurant 14, rue d'Anjou-Saint-Honoré, à Emma Meyer, sans profession, veuve d'Horatio Flliot-Nelson, demeruant 178, avenue Victor-Hugo., 19 février 1891; MC/ET/XI/1449
  - Minutes. 1891, mars, mars 1891; MC/ET/XI/1450
    - Bail par Marie Amélie Laurent, épouse d'Alexandre Alfred L'Hoest, propriétaire, demeurant 66, avenue Kléber, Marie Caroline Berton,rentière, veuve de Louis Auguste Nauche, demeurant 24, rue du Mont-Thabor., 6 mars 1891; MC/ET/XI/1450
      À la suite: modification, 27 mai 1892.
  - Minutes. 1891, avril, avril 1891; MC/ET/XI/1451
    - Conventions entre Jean François Prelle, avoué à Lyon, demeurant 32, rue de la République à Lyon et Anne Alphonse Bernoud, principal clerc d'avoué, demeurant même adresse, concernant la vente de son office. Pour information: Anne Alphonse Bernoud est peut être le fils d'Alphonse Bernoud., 1er avril 1891; MC/ET/XI/1451